臺灣屏東地方法院交通事件裁定　　　　 96年度交聲字第150號
原處分機關　交通部公路總局高雄區監理所屏東監理站
異　議　人
即受處分人　甲○○
上列異議人因違反道路交通管理處罰條例案件，對於交通部公路
總局高雄區監理所屏東監理站96年6 月26日所為之處分（原處分
：屏監違字第裁82－NC0000000 號），聲明異議，本院裁定如下
：
    主  文
異議駁回。
    理  由
一、原處分意旨略以：異議人即受處分人甲○○於民國96年4 月
    17日21時16分許，將其所有之車牌號碼9038- JP號自小客車
    停放於高雄縣鳥松鄉松埔北巷2 之10號前（裁決書誤載為2
    之1號） 之禁止臨時停車處，為警開單舉發，嗣原處分機關
    即交通部公路總局高雄區監理所屏東監理站認異議人上開情
    形，違反道路交通管理處罰條例第56條第1 項第1 款規定，
    裁處異議人罰鍰新臺幣（下同）900 元等語。
二、聲明異議意旨略以：異議人甲○○所有之車牌號碼9038-J P
    號自小客車，於96年4 月17日係停放在鳥松國中圍牆邊，然
    裁決書之舉發地點卻係高雄縣鳥松鄉松埔北巷2 之1 ，故舉
    發地點不符，且曾有媒體報導學校週遭於星期假日可以停放
    車輛，為此提起本件異議等語。
三、按在設有禁止臨時停車標誌、標線之處所不得臨時停車，亦
    不得停車；汽車駕駛人停車時，在禁止臨時停車處所停車者
    ，處新臺幣600 元以上1,200 元以下罰鍰，道路交通安全規
    則第111 條第1 項第3 款、第112 條第1 項第1 款、道路交
    通管理處罰條例第56條第1 項第1 款分別定有明文。又禁止
    臨時停車標線，乃以紅色實線標示，用以指示禁止臨時停車
    路段，道路交通標誌標線號誌設置規則第169 條第1 、2 項
    亦有明定。經查，本件異議人甲○○於上開時、地，確有將
    其所有車牌號碼9038- JP號自小客車停放在高雄縣鳥松鄉松
    埔北巷2 之10號前（該址對面即為鳥松國中），而該處係劃
    有禁止臨時停車之標線等事實，業據證人即舉發員警乙○○
    於本院調查時具結證稱：「舉發地點屬於鳥松國中圍牆邊的
    巷子，是松埔北巷，巷道很窄小，有人會違規停車，會影響
    交通，附近居民都會檢舉；松埔北巷2 邊都有劃紅線，係禁
    止臨時停車，且有禁止停車之告示牌」等語明確（見本院卷
    第19頁反面），並據本院當庭勘驗取締當時錄影畫面結果略
    以：車牌號碼9038- JP號自小客車是緊鄰停在鳥松國中側門
    口旁邊，該校側門口及人行道旁均劃有紅線，停放地址係在
    松埔北巷2 之10號對面等情，有該勘驗筆錄在卷可稽（見本
    院卷第20頁），此外，復有舉發照片15幀在卷可證，足認異
    議人確有在禁止臨時停車之處所停車之違規情事。
四、至異議人雖辯稱：本件舉發地點與其停放地點不符，且星期
    假日學校週遭可停車云云。然本件異議人確實將其上開自小
    客車停放在鳥松國中側門旁，而該處即係高雄縣鳥松鄉松埔
    北巷2 之10號之對面之事實，已如前述。雖本件舉發違反道
    路交通管理事件通知單所記載之違規地點，係高雄縣鳥松鄉
    松埔北巷2 之10號前，然此係因異議人所停放地點，因屬鳥
    松國中之側門口，而無門牌號碼，是舉發員警遂將違規地點
    為上述記載，衡情，尚難認有何足使人懷疑舉發地點有誤之
    程度。至裁決書就違規地點固記載為高雄縣鳥松鄉松埔北巷
    2 之1 號，然對照上開舉發違反道路交通管理事件通知單之
    記載，顯然係誤寫，核與違規事實之認定尚不生任何影響。
    再異議人停放上開自小客車之路段，係劃設紅線標線，禁止
    臨時停車，且有樹立交通標誌禁止停車，且未公告准予假日
    於學校出入口週邊停車等情，復有高雄縣政府警察局仁武分
    局於96年8 月21日高縣仁警交字第0960002163號函及所附違
    規地點照片4 幀在卷可考（見本院卷第23頁至25頁、第28頁
    至29頁），是以，該校於星期假日並未開放民眾停車之情，
    應堪認定。故異議人上開所辯，均與事實不符，尚難採信。
五、綜上所述，異議人確有於上開時、地，在設有禁止臨時停車
    標誌之處所停車之違規行為，原處分機關依道路交通管理處
    罰條例第56條第1 項第1 款規定，裁處異議人罰鍰900 元，
    核無不當，本件異議為無理由，應予駁回。
據上論斷，依道路交通案件處理辦法第19條，裁定如主文。
中　　華　　民　　國　　96　　年　　10　　月　　31　　日
                  交通法庭      法  官  蘇碧珠
以上正本證明與原本無異。
如不服本裁定應於收受送達後5 日內向本院提出抗告書狀敘述抗
告之理由抗告於台灣高等法院高雄分院。
中　　華　　民　　國　　96　　年　　10　　月　　31　　日
                                書記官  賀燕花
